【裁判字號】    97,抗,191
【裁判日期】    970226
【裁判案由】    聲請定其應執行刑
【裁判全文】
臺灣高等法院臺中分院刑事裁定          97年度抗字第191號
抗  告  人  臺灣苗栗地方法院檢察署檢察官
受  刑  人  甲○○
                    原住苗栗縣.
上列抗告人因聲請定其應執行刑案件，不服臺灣苗栗地方法院中
華民國96年12月28日裁定（96年度聲字第884號）提起抗告，本
院裁定如下：
    主  文
抗告駁回。
    理  由
一、本件抗告意旨略以：原裁定以被告保護管束縮刑期滿，無須
    定應執行刑為由，駁回數罪併罰定應執行刑之裁定。惟按裁
    判確定前犯數罪均應減刑而已定執行刑者，仍依前項規定，
    另定應執行之刑，中華民國96年罪犯減刑條例第10條第2項
    前段定有明文。且緩刑假釋中人犯，於本條例實行之日起，
    視為已依前項規定減其宣告刑，毋庸聲請減刑，同條例第2
    條第2項前段亦定有明文。惟此係單純一罪，並非指數罪併
    罰之案件而言，原裁定有誤云云。
二、原法院裁定略以：抗告人即聲請人以受刑人羅志平因犯偽造
    文書等數罪，先後經判決確定，依刑法第53條及第51條第5
    款規定，應定其應執行之刑，爰依刑事訴訟法第477條第1項
    聲請裁定其應執行刑。惟受刑人所犯詐欺取財罪，經本院於
    95 年3月7日以94年度上易字第1474號刑事判決判處有期徒
    刑1年；又因偽造私文書罪，經原法院於95年8月23日以93年
    度訴字第473號刑事判決判處有期徒刑4月，2案經原法院以
    95年度聲字第892號裁定定應執行刑有期徒刑1年3月確定。
    受刑人於95年5月29日入監執行，縮刑期滿日期為96年8月28
    日，受刑人於96年5月9日假釋付保護管束，迄96年8月28 日
    保護管束縮刑期滿，其間未經撤銷假釋，其未執行之刑以已
    執行論，並有臺灣高等法院被告前案紀錄表乙份附卷可稽。
    本件抗告人聲請定應執行刑之數罪，已於96年8月28日執行
    完畢，抗告人仍於96年12月11日聲請定其應執行刑，於法未
    合，裁定駁回抗告人之聲請。
三、查受刑人甲○○已於97年1月22日死亡，此有受刑人個人基
    本資料查詢結果可憑。聲請人即抗告人聲請就受刑人甲○○
    上開所處之刑定其應執行刑，即有未合。原審法院以受刑人
    所處上開之刑均已執行完畢，無定應執行刑必要，駁回聲請
    人之聲請，理由雖有不同，但駁回聲請人定應執行聲請之結
    果則相同。抗告人仍以上詞抗告，指摘原審裁定不當，其抗
    告為無理由，應予駁回。
四、據上論結，應依刑事訴訟法第412條，裁定如主文。
中    華    民    國    97    年    2     月    26    日
            刑事第九庭  審判長法  官  陳  筱  珮
                              法  官  康  應  龍
                              法  官  趙  春  碧
上列正本證明與原本無異。
如不服本裁定，應於裁定送達後五日內向本院提出抗告狀。
                              書記官  蘇  昭  文
中    華    民    國    97    年    2     月    27    日


司法院資訊處製作；財團法人民間司法改革基金會備份。
